Minutes et répertoires du notaire Ernest Marie Joseph LEGAY, 14 mai 1902 - 27 novembre 1935 (étude XXIII)
Archives nationales (France)
- Minutes d'Ernest Marie Joseph LEGAY, 15 mai 1902 - 26 novembre 1935; MC/ET/XXIII/1493 - MC/ET/XXIII/2005
  - Minutes. 1922, octobre, octobre 1922; MC/ET/XXIII/1722
    - Donation de Marie Daries, à Honoré Vignes, restaurateur, demeurant au 51 rue de Mirosmesnil., 5 octobre 1922; MC/ET/XXIII/1722
  - Minutes. 1922, 1er novembre - 15 novembre, 1er novembre - 15 novembre 1922; MC/ET/XXIII/1723
    - Création de la "Société civile immobilière du domaine de Sainte-Geneviève-des-Bois", par Emile Bernheim, propriétaire, demeurant au 19, boulevard Malesherbes, Edmond Bernheim, propriétaire, demeurant au 61, rue d'Anjou, André Bernheim, propriétaire, demeurant au 81, rue de Lille, Denis Albert Dubost, ancien notaire, demeurant à Savigny-sur-Orge et par Anatole Léon Pierre Poussin, géomètre, demeurant à Villeneuve-le-Roi au 3, rue de la Grande-Fontaine., 10 novembre 1922; MC/ET/XXIII/1723
      Bernheim Emile; Bernheim Edmond; Bernheim André; Dubost Albert Denis; Poussin Anatole Pierre Léon
  - Minutes. 1922, 16 novembre - 30 novembre, 16 novembre - 30 novembre 1922; MC/ET/XXIII/1724
    - Vente par Marie René Jean, comte de Bertier de Savigny, propriétaire, sénateur de la Moselle, chevalier de la Légion d'honneur, et par Huberte Fernande Pauline Marie Louise Thalmetoy de Croÿ, demeurants au 37, avenue George V, de la "Société civile de Saint-Geneviève-des-Bois" ayant son siège au 20, rue de l'Arcade., 17 novembre 1922; MC/ET/XXIII/1724
      Comte de Bertier de Savigny Marie René Jean; Thalmetoy de Croÿ Huberte Fernade Pauline Marie Louise
    - Donation de Henri Georges Alexandre Bouseatel, vétérinaire, à Marguerite Elisabeth Charpentier, demeurant au 1, rue Roussel., 28 novembre 1922; MC/ET/XXIII/1724
      Bouseatel Henri Georges Alexandre; Roussel (rue)
    - Donation de Marguerite Elisabeth Charpentier, à Henri Georges Alexandre Bouseatel, demeurant au 1, rue Roussel., 28 novembre 1922; MC/ET/XXIII/1724
  - Minutes. 1922, 1er décembre - 15 décembre, 1er décembre - 15 décembre 1922; MC/ET/XXIII/1725
    - Déclaration de souscription et de versement de la société anonyme "Compagnie du Cambodge" ayant pour objet l'aménagement, le défrichement et la culture de terrains sis en Indochine, notamment au Cambodge, pour la plantation de coton., 1er décembre 1922; MC/ET/XXIII/1725
      Actes à la suite jusqu'au 11 février 1927.
      acte de société; plante textile; Cambodge; Indochine
    - Dépôt des pièces constitutives de la société mutuelle d'épargne dite "Villa des Fougères", dont le siège social se situe au 21, avenue d'Orléans, ainsi que bail et promesse de vente de la "Société du domaine de Saint-Geneviève-des-Bois" à la société "Villa des Fougères", pour six années entières et consécutives qui commencent à courir de février 1923 pour finir à pareille époque de l'année 1929., 1er décembre 1922; MC/ET/XXIII/1725
    - Dépôt de bail à louer pour une durée de six années entières et consécutives et promesse de vente par André Bernheim, propriétaire, demeurant au 81, rue de Lille, agissant au nom et comme seul gérant de la "Société civile immobilière du domaine de Sainte Geneviève", à la société dite "Villa Les Chênes" dont le siège social est au 25, avenue d'Orléans., 9 décembre 1922; MC/ET/XXIII/1725
      Bernheim André
    - Donation de Jean-Baptiste Deneyer, hôtelier, à Jeanne Léontine Guériffey, demeurant 67, passage des Thermopyles., 9 décembre 1922; MC/ET/XXIII/1725
      Deneyer Jean-Baptiste; Thermopyles (passage des)
    - Donation de Jeanne Léontine Guériffey, à Jean-Baptiste Deneyer demeurant, 67 passage des Thermopyles., 9 décembre 1922; MC/ET/XXIII/1725
    - Dépôt des pièces constitutives de la société mutuelle d'épargne dite "Villa des Chênes", dont le siège social se situe 25, avenue d'Orléans., 9 décembre 1922; MC/ET/XXIII/1725
  - Minutes. 1922, 16 décembre - 31 décembre, 16 décembre - 31 décembre 1922; MC/ET/XXIII/1726
  - Minutes. 1923, 1er janvier - 15 janvier, 1er janvier - 15 janvier 1923; MC/ET/XXIII/1727
    - Donation de Joseph Basile Laporte divorcé de Félicité Marie Leperron, ancien marchand de vins, à Marie Joséphine Blanc, demeurant au 12, boulevard de la Vilette., 13 janvier 1923; MC/ET/XXIII/1727
      Laporte Joseph Basile; Villette (boulevard de la)
    - Donation de Marie Joséphine Blanc à Joseph Basile Laporte divorcé de Félicité Marie Leperron, ancien marchand de vins, demeurant au 12, boulevard de la Vilette., 13 janvier 1923; MC/ET/XXIII/1727
  - Minutes. 1923, 16 janvier - 31 janvier, 16 janvier - 31 janvier 1923; MC/ET/XXIII/1728
    - Dépôt de bail et promesse de vente entre André Bernheim agissant comme seul gérant de la société civile Immobilière du Domaine de Sainte-Geneviève-des-Bois, dont le siège se situe au 20 rue de l'Arcade, et Stefano Bortolo Orio, mécanicien, demeurant à Sainte-Geneviève-des-Bois, membre participant à la société d'Epargne dite "Villa Nos Charmilles" dont le siège se situe au 25 avenue d'Orléans, concernant la mise à disposition d'un terrain à cette dernière par la première pour une durée de six années et cinq mois à compter du premier janvier mil neuf cent vingt trois (1923)., 23 janvier 1923; MC/ET/XXIII/1728
  - Minutes. 1923, 1er février - 15 février, 1er février - 15 février 1923; MC/ET/XXIII/1729
    - Donation de Jean Gabriel Estadieu, à Marthe Marie Gilbert., 1er février 1923; MC/ET/XXIII/1729
    - Donation de Marthe Marie Gilbert, à Jean Gabriel Estadieu, demeurant 89, rue Caulaincourt, 1er février 1923; MC/ET/XXIII/1729
      Caulaincourt (rue); Gilbert Marthe Marie
  - Minutes. 1923, 16 février - 28 février, 16 février - 28 février 1923; MC/ET/XXIII/1730
    - Déclaration de souscription et de versement de la société anonyme "Société des encres d'imprimerie néochrome"., 28 février 1923; MC/ET/XXIII/1730
      Actes à la suite jusqu'au 24 mars 1931.
      acte de société; imprimerie
  - Minutes. 1923, 1er mars - 15 mars, 1er mars - 15 mars 1923; MC/ET/XXIII/1731
  - Minutes. 1923, 16 mars - 31 mars, 16 mars - 31 mars 1923; MC/ET/XXIII/1732
  - Minutes. 1923, 1er avril - 15 avril, 1er avril - 15 avril 1923; MC/ET/XXIII/1733
    - Déclaration de souscription et de versement de la société anonyme "Société des plantations de la Tanoë" ayant pour objet la mise en valeur et l'exploitation en Afrique, et notamment en Côte d'Ivoire, de cacaoyers et toutes autres plantations., 10 avril 1923; MC/ET/XXIII/1733
      Actes à la suite jusqu'au 12 avril 1933.
      acte de société; cacao; Côte d’Ivoire
    - Donation de Maurice Fortet, ancien commerçant, à Marie Louise Justine Vedel, demeurant 4, rue du Sergent-Blandant à Issy-les-Moulineaux., 10 avril 1923; MC/ET/XXIII/1733
      Fortet Maurice; Issy-les-Moulineaux (Hauts-de-Seine)
    - Donation de Marie Louise Justine Vedel à Maurice Fortet, ancien commerçant, demeurant 4, rue du Sergent-Blandant à Issy-les-Moulineaux., 10 avril 1923; MC/ET/XXIII/1733
  - Minutes. 1923, 16 avril - 30 avril, 16 avril - 30 avril 1923; MC/ET/XXIII/1734
    - Donation de Pierre Dumercq, ancien hôtelier, à Mélanie Stéphanie Anceau, demeurant 118, rue de l'Etoile., 17 avril 1923; MC/ET/XXIII/1734
      Dumercq Pierre; Etoile (rue de l')
    - Donation de Mélanie Stéphanie Anceau à Pierre Dumercq, ancien hôtelier., 17 avril 1923; MC/ET/XXIII/1734
  - Minutes. 1923, 1er mai - 15 mai, 1er mai - 15 mai 1923; MC/ET/XXIII/1735
    - Donation de Léon Désiré Blondin, dessinateur, à Marie Flora Trocuré, demeurant 30, rue Truffaut., 11 mai 1923; MC/ET/XXIII/1735
      Blondin Léon Désiré; Truffaut (rue)
    - Donation de Marie Flora Trocuré à Léon Désiré Blondin., 11 mai 1923; MC/ET/XXIII/1735
  - Minutes. 1923, 16 mai - 31 mai, 16 mai - 31 mai 1923; MC/ET/XXIII/1736
    - Donation de Fernand Bouchard, marchand boucher, à Marie Louise Mequin, demeurant au 10, rue Croix-des-Petits-Champs., 28 mai 1923; MC/ET/XXIII/1736
      Bouchard Fernand; Croix-des-Petits-Champs (rue)
    - Donation de Marie Louise Mequin à Fernand Bouchard., 28 mai 1923; MC/ET/XXIII/1736
    - Statuts de la société anonyme "Société du film en couleurs Keller-Dorian" ayant pour objet l'exploitation en France et dans ses colonies des procédés et des brevets de cinématographie en couleur., 29 mai 1923; MC/ET/XXIII/1736
      Actes à la suite jusqu'au 20 juillet 1928.
      acte de société; cinéma
  - Minutes. 1923, 1er juin - 15 juin, 1er juin - 15 juin 1923; MC/ET/XXIII/1737
  - Minutes. 1923, 16 juin - 30 juin, 16 juin - 30 juin 1923; MC/ET/XXIII/1738
  - Minutes. 1923, 1er juillet - 15 juillet, 1er juillet - 15 juillet 1923; MC/ET/XXIII/1739
    - Dépôt des pièces constitutives de la société mutuelle d'épargne dite Villa "Les Chataigners", dont le siège social se situe au 86 boulevard du Port-Royale, ainsi qu'un récépissé délivré par la préfecture de Paris le vingt-deux mai mil neuf cent vingt-neuf (22 mai 1929)., 7 juillet 1923; MC/ET/XXIII/1739
      Port-Royal (boulevard de)
    - Donation de Léoni Basile Planche, mécanicien, à Clémence Sarah Alexandre, demeurant 17, rue Burq., 9 juillet 1923; MC/ET/XXIII/1739
      Planche Léoni Basile; Burq (rue)
    - Donation de Clémence Sarah Alexandre, à Léoni Basile Planche., 9 juillet 1923; MC/ET/XXIII/1739
    - Dépôt de bail à louer et promesse de vente par André Bernheim, propriétaire, demeurant au 81 rue de Lille, agissant au nom et comme seul gérant de la société civile immobilière du domaine de Sainte-Geneviève-des-Bois, à la société dite Villa " Les Châtaigners" dont le siège social est au 86 Boulevard de Port-Royal., 11 juillet 1922; MC/ET/XXIII/1739
  - Minutes. 1923, 16 juillet - 31 juillet, 16 juillet - 31 juillet 1923; MC/ET/XXIII/1740
    - Notoriété concernant Mélanie Valentine Antoinette Magu en vue de l'adoption de Madeleine Elisabeth Pauline Trolley de Prévaux (née Bigle)., 23 juillet 1923; MC/ET/XXIII/1740
      adoption; Trolley de Prévaux, Madeleine Elisabeth Pauline; Magu, Mélanie Valentine Antoinette; notoriété
  - Minutes. 1923, août, août 1923; MC/ET/XXIII/1741
    - Vente par la société civile de Saint-Geneviève-des-Bois ayant son siège au 20 rue de l'Arcade par le biais d'André Bernheim, propriétaire, agissant en son nom, d'un immeuble de quatre-cent-vingt-trois mètres carrés à Maurice Eugène Léon Bertrand, contrôleur principal des contributions directes, demeurant au 22 rue Saint-Martin., 11 août 1923; MC/ET/XXIII/1741
      Bertrand Maurice Eugène Léon; Saint-Martin (rue)
    - Dépôt de bail à louer et promesse de vente par André Bernheim, propriétaire, demeurant au 81 rue de Lille, agissant au nom et comme seul gérant de la société civile immobilière du domaine de Sainte-Geneviève-des-Bois, à la Société dite "Le Cottage de Sainte-Geneviève-des-Bois" délibéremment constituée au cours de l'Asssemblée Générale du dix-neuf mai mil neuf cent vingt-trois (19 mai 1923)., 11 août 1923; MC/ET/XXIII/1741
    - Donation de Louis Sylvain Sauvarret, marchand de couleurs, à Lucie Ravaud, demeurant au 53 rue de la Jonquières., 27 août 1923; MC/ET/XXIII/1741
      Sauvarret Louis Sylvain
    - Donation de Lucie Ravaud à Louis Sylvain Sauvarret, marchand de couleurs., 27 août 1923; MC/ET/XXIII/1741
  - Minutes. 1923, septembre, septembre 1923; MC/ET/XXIII/1742
    - Contrat d'adoption entre Mélanie Valentine Antoinette Magu et Madeleine Elisabeth Pauline Trolley de Prévaux (née Bigle)., 29 septembre 1923; MC/ET/XXIII/1742
      adoption; Trolley de Prévaux, Madeleine Elisabeth Pauline; Magu, Mélanie Valentine Antoinette; contrat
  - Minutes. 1923, 1er octobre - 15 octobre, 1er octobre - 15 octobre 1923; MC/ET/XXIII/1743
    - Donation de Pierre Geoffroy, ex marchand de vins, à Julia Marie Ryckebusch, couturière, demeurant au 153 rue de Charonne., 12 octobre 1923; MC/ET/XXIII/1743
      Geoffroy Pierre; Charonne (rue de)
    - Donation de Julia Marie Ryckebusch à Pierre Geoffroy, ex marchand de vins., 12 octobre 1923; MC/ET/XXIII/1743
  - Minutes. 1923, 16 octobre - 31 octobre, 16 octobre - 31 octobre 1923; MC/ET/XXIII/1744
    - Donation de Abel Isaac Auguste Besson, cuisinier, à Eugénie Victoire Vivet, femme de chambre, demeurant au 57 bis avenue de la Motte-Picquet., 18 octobre 1923; MC/ET/XXIII/1744
      Besson Abel Isaac Auguste; La-Motte-Picquet (avenue de)
    - Donation de Eugénie Victoire Vivet à Abel Isaac Auguste Besson demeurant au 57 bis avenue de la Motte-Picquet., 18 octobre 1923; MC/ET/XXIII/1744
    - Donation de Emile Edmond Auguste Béhin, mécanicien, à Anna Jeanne Béhin, demeurant au 22 rue Galvani., 20 octobre 1923; MC/ET/XXIII/1744
      Béhin Emile Edmond Auguste; Galvani (rue)
    - Donation de Anna Jeanne Béhin à Emile Edmond Auguste Béhin, demeurant au 22 rue Galvani., 20 octobre 1923; MC/ET/XXIII/1744
    - Donation de Emile Paul Schwartz, mécanicien, à Blanche Duméou, demeurant au 6 rue de l'Orne., 31 octobre 1923; MC/ET/XXIII/1744
      Schwartz Emile Paul; Orne (rue de l')
    - Donation de Blanche Duméou à Emile Paul Schwartz demeurant au 6 rue de l'Orne., 31 octobre 1923; MC/ET/XXIII/1744
  - Minutes. 1923, 1er novembre - 15 novembre, 1er novembre - 15 novembre 1923; MC/ET/XXIII/1745
    - Donation de Roger Lucien Signol, ouvrier électricien, à Lucienne Irène Baigneux, demeurant au 67 rue Pixérécourt., 3 novembre 1923; MC/ET/XXIII/1745
      Signol Roger Lucien; Pixérécourt (rue)
    - Donation de Lucienne Irène Baigneux, caissière, à Roger Lucien Signol demeurant au 67 rue Pixérécourt., 3 novembre 1923; MC/ET/XXIII/1745
  - Minutes. 1923, 16 novembre - 30 novembre, 16 novembre - 30 novembre 1923; MC/ET/XXIII/1746
  - Minutes. 1923, 1er décembre - 15 décembre, 1er décembre - 15 décembre 1923; MC/ET/XXIII/1747
    - Donation de Louis Charles Edouard Larcher, employé de commerce, à Jeanne Geneviève Monceau, modiste, demeurant au 32 rue du Théâtre., 4 décembre 1923; MC/ET/XXIII/1747
      Larcher Louis Charles Edouard; Théâtre (rue du)
    - Donation de Jeanne Geneviève Monceau, modiste, à Louis Charles Edouard Larcher., 4 décembre 1923; MC/ET/XXIII/1747
  - Minutes. 1923, 16 décembre - 31 décembre, 16 décembre - 31 décembre 1923; MC/ET/XXIII/1748
    - Donation de Fernand Lucien Dauvissat, tapissier, à Pauline Joséphine Trousseville, demeurant au 76 rue du Faubourg-Saint-Antoine., 18 décembre 1923; MC/ET/XXIII/1748
      Dauvissat Fernand Lucien; Faubourg-Saint-Antoine (rue du)
    - Donation de Pauline Joséphine Trousseville à Fernand Lucien Dauvissat demeurant au 76 rue du Faubourg-Saint-Antoine., 18 décembre 1923; MC/ET/XXIII/1748
    - Donation de Roger Dieudonné, ingénieur mécanicien, à Marguerite Georgette Chavenat, demeurant au 164 rue d'Alésia., 26 décembre 1923; MC/ET/XXIII/1748
      Dieudonné Roger; Alésia (rue d')
    - Donation de Marguerite Georgette Chavenat à Roger Dieudonné demeurant au 164 rue d'Alésia., 26 décembre 1923; MC/ET/XXIII/1748
  - Minutes. 1924, 1er janvier - 20 janvier, 1er janvier - 20 janvier 1924; MC/ET/XXIII/1749
    - Déclaration de souscription et de versement de la "Société anonyme des mines d'or du Bambouck", ayant pour objet la recherche de gisements aurifères en Afrique occidentale française., 7 janvier 1924; MC/ET/XXIII/1749
      Actes à la suite jusqu'au 4 février 1924.
      acte de société; mine; Afrique Occidentale Française (1895-1958)
    - Donation de Gaston René Granger, employé de banque, à Mme Granger née Dupont son épouse en seconde noce, demeurant au 31 rue de Mogador., 9 janvier 1924; MC/ET/XXIII/1749
      Granger Gaston René; Mogador (rue de)
    - Donation de Edouard Monjoie, chaudronier en cuivre, à Marie Céline Fernande Bataille, modiste, demeurant au 212 rue du Lafayette., 31 janvier 1924; MC/ET/XXIII/1749
      Monjoie Edouard; La-Fayette (rue)
  - Minutes. 1924, 21 janvier - 31 janvier, 21 janvier - 31 janvier 1924; MC/ET/XXIII/1750
    - Dépôt des pièces constitutives de la société mutuelle d'épargne dite Villa "Le Donjon", dont le siège social se situe au 86 boulevard du Port-Royale, ainsi qu'un récépissé délivré par la préfecture de Paris le dix-huit décembre mil neuf cent vingt-trois (18 décembre 1933)., 22 janvier 1924; MC/ET/XXIII/1750
    - Dépôt de bail à louer et promesse de vente par André Bernheim, propriétaire, demeurant au 81 rue de Lille, agissant au nom et comme seul gérant de la société civile immobilière du domaine de Sainte-Geneviève-des-Bois, à la société dite Villa " Le Donjon" dont le siège social est au 86 Boulevard de Port-Royal., 30 janvier 1924; MC/ET/XXIII/1750
    - Dépôt de bail à louer et promesse de vente par André Bernheim, propriétaire, demeurant au 81 rue de Lille, agissant au nom et comme seul gérant de la société civile immobilière du domaine de Sainte-Geneviève-des-Bois, à la société dite Villa " La Clairière" dont le siège social est au 25 avenue d'Orléans., 30 janvier 1924; MC/ET/XXIII/1750
      Orléans (avenue d')
    - Donation de Marie Céline Fernande Bataille, modiste, à Edouard Monjoie, chaudronnier en cuivre, demeurant au 112 rue Lafayette., 31 janvier 1924; MC/ET/XXIII/1750
  - Minutes. 1924, 1er février - 15 février, 1er février - 15 février 1924; MC/ET/XXIII/1751
    - Donation de Félix Désiré Célestin Fillon, mécanicien, à Jeanne Elvire Michot, demeurant au 34 rue Scheffer., 6 février 1924; MC/ET/XXIII/1751
      Fillon Félix Désiré Célestin; Scheffer (rue)
    - Donation de Léon Maurice Passerard, représentant de commerce, à Andréa Augustine Barret, demeurant au 8 rue Buzenval., 7 février 1924; MC/ET/XXIII/1751
      Passerard Léon Maurice; Buzenval (rue de)
    - Donation d'Andréa Augustine Barret à Léon Maurice Passerard, demeurant au 8 rue Buzenval., 7 février 1924; MC/ET/XXIII/1751
    - Donation de Francisque Louis Pépin, mécanicien, à Valentine Françoise Girard, demeurant à Argenteuil, rue de l'Union., 9 février 1924; MC/ET/XXIII/1751
      Argenteuil (Val-d'Oise); Pépin Francisque Louis
    - Donation de Valentine Françoise Girard, couturière, à Francisque Louis Pépin, demeurant à Argenteuil, rue de l'Union., 9 février 1924; MC/ET/XXIII/1751
    - Donation de Jeanne Elvire Michot à Félix Désiré Célestin Fillon, demeurant au 34 rue Scheffer., 14 février 1924; MC/ET/XXIII/1751
  - Minutes. 1924, 16 février - 29 février, 16 février - 29 février 1924; MC/ET/XXIII/1752
    - Donation d'Emile Christophe Bimbard, chef d'industrie, à Augustine Marie Cirpenne, demeurant au 5 Villa Croix-Nivert., 23 février 1924; MC/ET/XXIII/1752
      Bimbard Emile Christophe; Croix-Nivert (villa)
    - Donation d'Augustine Marie Cirpenne à Emile Christophe Bimbard, demeurant au 5 Villa Croix-Nivert., 23 février 1924; MC/ET/XXIII/1752
    - Donation d'André Louis Eugel Poingt, ouvrier malledier, à Marcelle Andrée Henriette Gélot, demeurant au 42 rue Pigalle., 28 février 1924; MC/ET/XXIII/1752
      Pigalle (rue); Poingt André Louis Eugel
    - Donation de Marcelle Andrée Henriette Gélo à André Louis Eugel Poingt, demeurant au 42 rue Pigalle., 28 février 1924; MC/ET/XXIII/1752
  - Minutes. 1924, 1er mars - 15 mars, 1er mars - 15 mars 1924; MC/ET/XXIII/1753
  - Minutes. 1924, 16 mars - 31 mars, 16 mars - 31 mars 1924; MC/ET/XXIII/1754
  - Minutes. 1924, 1er avril - 15 avril, 1er avril - 15 avril 1924; MC/ET/XXIII/1755
    - Donation de Jean Gilbert Lucien Gabriel Ramin, propriétaire, à Louis Edulienne Dorlin, demeurant à Dammarie-les-Lys au 2 avenue de Chailly., 8 avril 1924; MC/ET/XXIII/1755
      Dammarie-les-Lys (Seine-et-Marne); Ramin Jean Gilbert Lucien Gabriel
  - Minutes. 1924, 16 avril - 30 avril, 16 avril - 30 avril 1924; MC/ET/XXIII/1756
    - Contrat d'adoption par Ferdinand Barozzi et Constantina Agnèse Barozzi, épouse de Monsieur J. Boudot., 30 avril 1924; MC/ET/XXIII/1756
      Actes à la suite jusqu'au 25 juin 1924.
      contrat; adoption; Barozzi, Ferdinand; Barozzi, Constantina Agnès
  - Minutes. 1924, 1er mai - 15 mai, 1er mai - 15 mai 1924; MC/ET/XXIII/1757
    - Contrat d'adoption par Marguerite Le Goutz de Saint-Seine de ses trois nièces, Antoinette Marie Raoulette Le Goutz de Saint-Seine, Antoinette Marie Yvonne Le Goutz de Saint-Seine et Antoinette Marthe Le Goutz de Saint-Seine., 2 mai 1924; MC/ET/XXIII/1757
      contrat; adoption; Le Goutz de Saint Seine, Marguerite; Le Goutz de Saint Seine, Antoinette Marie Raoulette; Le Goutz de Saint Seine, Antoinette Marie Yvonne; Le Goutz de Saint Seine, Antoinette Marthe Marie
    - Donation de Hermance Louise Léonie Gaucher à Jean-Baptiste Rémon, demeurant au 42 rue Pigalle., 9 mai 1924; MC/ET/XXIII/1757
    - Donation de Jean-Baptiste Rémon, concierge, à Hermance Louise Léonie Gaucher, demeurant au 42 rue Pigalle., 9 mai 1924; MC/ET/XXIII/1757
      Rémon Jean-Baptiste; Pigalle (rue)
  - Minutes. 1924, 16 mai - 31 mai, 16 mai - 31 mai 1924; MC/ET/XXIII/1758
  - Minutes. 1924, 1er juin - 10 juin, 1er juin - 10 juin 1924; MC/ET/XXIII/1759
    - Délibération authentique du conseil d'administration de la "Société anonyme des mines de Montgirod"., 5 juin 1924; MC/ET/XXIII/1759
      Actes à la suite jusqu'au 9 mai 1925.
      mine; Montgirod (Savoie); délibération
    - Donation de René André Chatelain, commerçant, à Marguerite Marie Cagnat, demeurant à Villemomble (Seine [Seine-Saint-Denis]) au 16 rue Pottier., 10 juin 1924; MC/ET/XXIII/1759
      Chatelain René André; Villemomble (Seine-Saint-Denis)
    - Donation de Marguerite Marie Cagnat à René André Chatelain, commerçant, demeurant à Villemomble (Seine [Seine-Saint-Denis]) au 16 rue Pottier., 10 juin 1924; MC/ET/XXIII/1759
  - Minutes. 1924, 11 juin - 20 juin, 11 juin - 20 juin 1924; MC/ET/XXIII/1760
    - Donation de Suzanne Alice Besniée, artiste peintre, à Maurice Eugène Besniée, demeurant au 24 rue de Dunkerque., 12 juin 1924; MC/ET/XXIII/1760
      Besniée Suzanne Alice; Dunkerque (rue de)
  - Minutes. 1924, 21 juin - 30 juin, 21 juin - 30 juin 1924; MC/ET/XXIII/1761
    - Délibération authentique du conseil d'administration de la "Société française des pétroles de Silva Plana"., 24 juin 1924; MC/ET/XXIII/1761
      Actes à la suite jusqu'au 24 juillet 1924.
      pétrole; délibération
    - Donation de Georges Louis Buvelleroy, éventailliste, chevalier de la Légion d'honneur, à Madame Buvelleroy née Mina Rosalie Temmerman, demeurant au 11 boulevard de la Madeleine., 23 juin 1924; MC/ET/XXIII/1761
      Buvelleroy Georges Louis; Madeleine (boulevard de la)
  - Minutes. 1924, 1er juillet - 15 juillet, 1er juillet - 15 juillet 1924; MC/ET/XXIII/1762
    - Donation de Jean Albert Claverie, employé de commerce, à Thérèse Milan, demeurant au 24 faubourg du Temple., 9 juillet 1924; MC/ET/XXIII/1762
      Clavery Jean Albert; Faubourg-du-Temple (rue du)
    - Donation de Thérèse Milan à Jean Albert Claverie, employé de commerce, demeurant au 24 faubourg du Temple., 9 juillet 1924; MC/ET/XXIII/1762
  - Minutes. 1924, 16 juillet - 31 juillet, 16 juillet - 31 juillet 1924; MC/ET/XXIII/1763
    - Donation de Jean Mathonat, concierge, à Jeanne Marie Louise Vergnaud, demeurant 60 rue de La-Boëtie., 16 juillet 1924; MC/ET/XXIII/1763
      La-Boëtie (rue); Mathonat Jean
    - Donation de Jeanne Marie Louise Vergnaud à Jean Mathonat, son époux, demeurant 60 rue de La-Boëtie., 16 juillet 1924; MC/ET/XXIII/1763
    - Déclaration de souscription et de versement de la société d'exploitation du Théâtre de la Madeleine, sis à Paris, 19, rue de Surène., 21 juillet 1924; MC/ET/XXIII/1763
      Actes à la suite jusqu'au 12 septembre 1927.
      acte de société; théâtre; Surène (rue de)
  - Minutes. 1924, 1er août - 15 août, 1er août - 15 août 1924; MC/ET/XXIII/1764
    - Déclaration de souscription et de versement de la société anonyme "Société d'expansion coloniale" ayant pour objet principal toutes opérations de négoce., 13 août 1924; MC/ET/XXIII/1764
      Actes à la suite jusqu'au 9 avril 1932.
  - Minutes. 1924, 16 août - 31 août, 16 août - 31 août 1924; MC/ET/XXIII/1765
  - Minutes. 1924, septembre, septembre 1924; MC/ET/XXIII/1766